## Faszinierend funkelnd funktional -funzen muss es halt!

Lesen Sie das ["Functions"](http://adv-r.had.co.nz/Functions.html)-Kapitel aus dem *Advanced R Programming*-Buch von Hadley Wickham aufmerksam durch.

Bearbeiten Sie die folgenden von dort übernommenen Aufgaben:

a)  Schreiben Sie die folgenden verwirrenden Funktionsaufrufe so um dass sie möglichst klar & einfach zu verstehen sind:

original:
```{r, 1a, eval=FALSE}
set.seed(20141012)
x <- sample(replace = TRUE, 20, x = c(1:10, NA))
y <- runif(min = 0, max = 1, 20)
cor(m = "k", y = y, u = "p", x = x)
```

improved:
```{r}
set.seed(seed = 20141012)
x <- sample(c(1:10, NA), 20, replace = TRUE)
y <- runif(20, min = 0, max = 1)
cor(x, y, use = "pairwise.complete.obs", method = "kendall")
```

b)  Was gibt diese Funktion zurück? Warum? Welches Prinzip illustriert sie?
> 3
> Prinzip: Lazy evaluation

```{r, 1b, eval=FALSE}
f1 <- function(x =
                 {
                   y <- 1
                   2
                 },
               y = 0)
{
  x + y             # > 3
  # c(y, x, y)       # > c(0, 2, 1)
  # y + x            # > 2
  # c(x, y, y)       # > c(2, 1, 1)
}
f1()
```

*Hinweis:* Was passiert wenn Sie die letzte Zeile mit `y + x` ersetzen? Mit `c(y, x, y)`?

c)  Was gibt diese Funktion zurück? Warum? Welches Prinzip illustriert sie?
> 100
> Prinzip: Lazy evaluation

```{r, 1c, eval=FALSE}
f2 <- function(x = z) {
  z <- 100
  c(x, z)
}
f2()
```

d)  Schreiben sie eine *infix*-Funktion `%xor%` für `logical`-inputs die eine XOR-Operation (entweder-oder-aber-nicht-beides) durchführt. Überprüfen Sie ihre Funktion mit den folgenden Tests:

```{r, code = readLines("test-functions-xor.R"), eval=FALSE}
`%xor%` <- function(a, b) xor(a, b)
```

e)  Wie kann jeweils der Zustand von `options()` und `par()` abgespeichert und wiederhergestellt werden?
```{r}
restore_par <- function(code) {
  old <- par(no.readonly = TRUE)
  on.exit(par(old))

  force(code)
}

restore_options <- function(code) {
  old <- options()
  on.exit(options(old))

  force(code)
}
```


f)  Schreiben Sie eine Funktion die ein neues PDF-Grafikdevice öffnet, `plot` mit den übergebenen Argumenten aufruft und dann das zuvor geöffnete Grafikfenster wieder schließt, egal ob die übergebenen Argumente für `plot` funktioniert haben oder nicht.
```{r}
pdf_plot_function <- function(arguments, ...) {
  on.exit(dev.off())

  pdf()
  plot(arguments)
}
```


g)  Was gibt der folgende Code zurück? Warum? Was bedeuten die drei verschiedenen `c`s in der zweiten Zeile?
> vector of a named element, name = "c", value = 10
> vector(variable_name = value)

```{r, 1g, eval=FALSE}
c <- 10
c(c = c)
```
